【裁判字號】    90,訴,3931
【裁判日期】    901226
【裁判案由】    營業稅
【裁判全文】
臺北高等行政法院判決                              九十年度訴字第三九三一號
                              .
    原      告  金革企業有限公司
    代  表  人  甲○○
    訴訟代理人  丙○○
    被      告  臺北縣政府稅捐稽徵處（原臺北縣稅捐稽徵處）
    代  表  人  乙○○處長）.
    訴訟代理人  丁○○
右當事人間因營業稅事件，原告不服財政部中華民國九十年三月二十二日台財訴字第
０九０一三五００四二號訴願決定，提起行政訴訟。本院判決如左：
    主  文
原告之訴駁回。
訴訟費用由原告負擔。
    事  實
一、事實概要：緣原告於申報民國（以下同）八十八年八月份銷售額時，將八十八年
    八月份不得扣抵之進項憑證統一發票號碼ＷＤ00000000號金額新台幣（
    以下同）四六三、三三三元，營業稅額二三、一六七元，申報扣抵應納營業稅額
    。案經被告查獲，取具原告說明書、補繳稅款繳款書、異常查核清單等證據附案
    佐證，爰依營業稅法第五十一條第五款規定，除追繳稅款二三、一六七元（已繳
    納）外，並處所漏稅額二倍罰鍰計四六、三○○元（計至百元止）。原告不服，
    主張因會計人員疏忽，誤將購買自用乘人小汽車，取得之統一發票金額四六三、
    三三三元，營業稅額二三、一六七元，充作進項憑證，申報扣抵銷項稅額，並無
    故意逃漏稅之事實，原處分按所漏稅額處二倍罰鍰，顯屬過重云云，申請復查，
    未獲變更，向財政部提起訴願，亦遭駁回，遂提起本件行政訴訟。
二、兩造聲明：
    (一)原告聲明：原處分、復查決定及訴願決定均撤銷。
    (二)被告聲明：駁回原告之訴。
三、兩造之爭點：原處分裁處二倍罰鍰，有無違法？
    (一)原告主張之理由：
      1.依稅務違章案件裁罰金額或倍數參考表使用須知第四項規定：「本表訂定之
        裁罰金額或倍數未達稅法規定之最高限或最低限，而違章情節重大或較輕者
        ，仍得加重或減輕其罰，至稅法規定之最高限或最低限為止。」本件原告因
        會計人員疏忽，誤將購買自用乘人小汽車，取得之統一發票金額四六三、三
        三三元，稅額二三、一六七元，充作進項憑證申報扣抵銷項稅額，惟原告得
        知違章事實後，坦承不諱，配合被告之調查，迅速補繳所漏稅額，並無故意
        逃漏之犯意，而被告仍予裁處所漏稅額二倍罰鍰，顯屬過重。
      2.最近某公司漏報銷售額造成逃漏稅之事實，但是該公司在稅捐稽微機關發出
        補稅單之前，即已補繳所漏稅款，並承認有違反稅法規定之案例。財政部訴
        願決定，認為原處分有處分過重，而撤銷原處分之案例（檢附經濟日報八十
        九年五月十七日稅務版），本件原告亦在被告發出補稅單之前，自動補繳所
        漏稅款，情節雷同，請參酌案情，體恤商艱，從輕量罰。
    (二)被告主張之理由：
      原告於申報八十八年八月份銷售額時，將八十八年八月份不得扣抵之進項憑證
      金額四六三、三三三元，稅額二三、一六七元，充作進項憑證申報扣抵銷項稅
      額，致虛報進項稅額二三、一六七元，乃原告坦承不諱之事實。原告雖主張係
      因該公司會計人員疏忽所致，在得知違章事實後，迅速補繳所漏稅額，並無故
      意逃漏之犯意，而原處分裁處所漏稅額二倍罰鍰，顯屬過重云云。惟查本案原
      核定已衡量原告違章情節，按漏稅額二三、一六七元處二倍罰鍰四六、三○○
      元，並無不合。至原告檢附經濟日報八十九年五月十七日稅務版一案例之財政
      部訴願決定乙節，作為本案復查申請之理由，查該案例與本案情節並不相同，
      核無援引適用之餘地等由，乃駁回其復查之申請，審諸首揭規定，核無不妥。
    理  由
一、按「營業人左列進項稅額，不得扣抵銷項稅額：．．五、自用乘人小汽車。」、
    「納稅義務人，有左列情形之一者，除追繳稅款外，按所漏稅額處一倍至十倍罰
    鍰，並得停止其營業：一、．．五、虛報進項稅額者。．．」分別為行為時營業
    稅法第十九條第一項及第五十一條第五款所明定。又財政部八十六年八月十六日
    台財稅字第八六一九一二二八○號函發布修正之「稅務違章案件裁罰金額或倍數
    參考表」規定：「其違章情形以營業稅法第十九條第一項第一款至第五款規定不
    得扣抵之進項稅額申報扣抵者，適用法令為營業稅法第五十一條第五款『虛報進
    項稅額者』者，按所漏稅額處三倍罰鍰。但於裁罰處分核定前已補繳稅款及以書
    面承認違章事實者，處二倍罰鍰」，該參考表係屬財政部供各稅捐稽徵機關於違
    章案件裁罰時之裁量參考，經核與相關稅法規定無違，亦未逾前揭營業稅法第五
    十一條所定之裁量範圍，應予適用。
二、查本件原告於申報八十八年八月份銷售額時，將八十八年八月份購買自用乘人小
    汽車取得之不得扣抵之進項憑證（統一發票號碼ＷＤ00000000號）金額
    四六三、三三三元，營業稅額二三、一六七元，申報扣抵應納營業稅額，嗣經被
    告查獲，以有違反營業稅法第十九條第一項第五款之情事，補徵稅款二三、一六
    七元，並經原告繳納完畢等情，為兩造所不爭執，並有被告取具原告之說明書、
    補繳稅款繳款書、異常查核清單可稽，其違章事實明確，被告依首揭規定，按所
    漏稅額處二倍罰鍰四六、三○○元（計至百元止），經核並無不合。原告就罰鍰
    部分不服，主張因會計人員疏忽，誤將購買自用乘人小汽車，取得之統一發票金
    額四六三、三三三元，營業稅額二三、一六七元，充作進項憑證，申報扣抵銷項
    稅額，並無故意逃漏稅之事實，原處分按所漏稅額處二倍罰鍰，顯屬過重等語。
三、經查本件案情，依前揭倍數參考表之規定，係以按所漏稅額處三倍罰鍰為原則；
    但於裁罰處分核定前受處分人已補繳稅款及以書面承認違章事實者，則從輕科處
    二倍罰鍰，為稅捐稽徵機關作為裁罰倍數之通案裁量基準。本件原告於被告裁罰
    處分核定前既已補繳稅款完畢，並簽立書面承諾，此有被告八十九年三月二十八
    日八九北稅法裁字第二七八六六號處分、原告八十九年二月二十三日之承諾書可
    證，是被告依前揭倍數參考表之但書規定，按所漏稅額處二倍罰鍰，並無裁量逾
    越權限或濫用權力之違法。原告主張處罰過重等語，尚不足採。至原告檢附經濟
    日報八十九年五月十七日稅務版一案例之財政部訴願決定乙節，查於該案例與本
    案情節並不相同，且該案例之受處分人係受科處「三倍」罰鍰，亦較本案為重，
    核無援引適用之餘地，難以據此為原告有利之認定。從而，被告依首揭規定，按
    所漏稅額科處原告二倍罰鍰四六、三○○元（計至百元止），於法並無不合。訴
    願決定遞予維持，亦無違誤。原告起訴求予撤銷，為無理由，應予駁回。
據上論結，本件原告之訴為無理由，爰依行政訴訟法第九十八條第三項後段，判決如
主文。
中    華    民    國      九十      年    十二        月    二十六      日
                            臺 北 高 等 行 政 法 院  第四庭
                                           審 判 長  法  官  張瓊文
                                                     法  官  劉介中
                                                     法  官  黃清光
右為正本係照原本作成。
如不服本判決，應於送達後二十日內，向本院提出上訴狀並表明上訴理由，如於本判
決宣示後送達前提起上訴者，應於判決送達後二十日內補提上訴理由書（須按他造人
數附繕本）。
中    華    民    國      九十      年    十二        月    二十八      日
                                                     書記官  楊子鋒


司法院資訊處製作；財團法人民間司法改革基金會備份。
